臺灣宜蘭地方法院民事小額判決
111年度勞小字第3號
原      告  陳佳雯  
訴訟代理人  陳明倉  
被      告  湘珺國際人力仲介有限公司

法定代理人  彭心梅  
訴訟代理人  黃致遠  
上列當事人間因請求加班費等事件，本院於民國111年6月7日詞
辯論終結，判決如下：
    主  文
一、被告應給付原告新臺幣14,000元。
二、原告其餘之訴駁回。
三、訴訟費用由被告負擔百分之30，原告負擔百分之70。
四、本判決第一項得假執行。但被告如以新臺幣14,000元為原告
    預供擔保，得免為假執行。
    事實及理由
壹、兩造聲明及陳述要旨
一、原告主張︰原告於民國（下同）108年5月2日起至110年4月30
    日任職被告公司，原領基本工資新臺幣（下同）23,100元，
    而勞動部已於109年1月1日起，調整基本工資為23,800元，
    被告公司仍未做調整，每月差額700元，12個月共計8,400元
    ，又被告公司於原告任職期間未給予特休，且原告加班亦未
    給付延長工時加班費，108年5月至12月間無打卡紀錄無法計
    算，以被告公司提供打卡紀錄，計算109年、110年加班時數
    合計83.5小時（計算式如本案卷第208頁所列算式），至於
    原告請假，被告公司均有扣薪，被告公司再主張以原告請假
    抵銷加班費，並無理由，請求短少付薪、14日特休未休工資
    、加班費（見本案卷第208頁）。並聲明︰被告應給付原告46
    ,000元（見本案卷第65頁）。
二、被告方面︰
（一）薪資部分：原告薪資含基本薪資、交通津貼500元及午餐
      津貼，並無短少薪資。
（二）特休部分：被告公司同意給付14日特休未休薪資，以時薪
      100元計算，應給付11,200元（見本案卷第154、213頁）
      。
（三）加班費部分：主張以原告請假部分抵銷加班費（見本案卷
      第203頁），109年及110年統合計算，原告加班跟請假是
      負數，負19小時，應再倒扣1,835元（見本案卷第213、21
      4頁）。
（四）聲明︰原告之訴駁回。
貳、得心證之理由
一、原告請求短少付薪部分︰
（一）按「勞基法第2條第3款規定：『工資，謂勞工因工作而獲
      得之報酬，包括工資、薪金及按計時、計日、計月、計件
      以現金或實物等方式給付之獎金、津貼及其他任何名義之
      經常性給與均屬之』。該所謂『因工作而獲得之報酬』者，
      係指符合『勞務對價性』而言，所謂『經常性之給與』者，係
      指在一般情形下經常可以領得之給付，與固定性給予尚有
      差異。判斷某項給付是否具『勞務對價性』及『給與經常性』
      ，應依一般社會之通常觀念為之，其給付名稱為何，尚非
      所問。是以雇主依勞動契約、工作規則或團體協約之約定
      ，對勞工提供之勞務反覆應為之給與，乃雇主在訂立勞動
      契約或制定工作規則前已經評量之勞動成本，無論其名義
      為何，如在制度上通常屬勞工提供勞務，並在時間上可經
      常性取得之對價（報酬），即具工資之性質。查上訴人所
      主張之系爭獎金，既係上訴人因工作而獲得者，且在一般
      情形下經常可以領得之給付，屬經常性之給與，自係屬其
      依兩造勞動契約得取得之工資，原審謂系爭獎金非工資，
      於法固有未合」（最高法院111年度臺上字第4號民事判決
      意旨參照）。
（二）依被告提出、原告不爭執為真正之原告「員工薪資明細表
      」（見本案卷第69頁），原告每月所得報酬，除「基本薪
      資」外，於108年12月後，每月尚固定受領「交通津貼」5
      00元，故該「交通津貼」，係屬原告在一般情形下經常可
      以領得之勞務對價，依上述說明，具工資性質，從而被告
      主張：其每月還有給付500元交通津貼等語（見本案卷第1
      72頁），亦即主張此部分亦為工資，為有理由。
（三）依前述「員工薪資明細表」（見本案卷第69頁），原告10
      8年基本薪資均為每月23,100元，109年全年至110年1月，
      雖基本薪資仍為每月23,100元，而110年2至5月，雖基本
      薪資仍為每月25,000元，但原告自108年12月至110年5月
      ，每月固定受領之500元「交通津貼」，依前述說明，亦
      屬工資之一部。
（四）以原告之前述工資，對照勞動部發布之基本工資：108年
      為23,100元，109年為23,800元，110年為24,000元，則被
      告短少給付之工資，應為2,800元（109年1月至109年12月
      ，每月短少200元，110年1月則短少400元），從而，原告
      請求短少付薪部分，於2,800元範圍內為有理由，應予准
      許，逾此範圍則無理由，應予駁回。
二、原告請求特別休假未休之工資部分：
（一）原告主張應休而未休之特別休假14日（見本案卷第208頁
      ），為被告所是認（見本案卷第156、213頁），故被告應
      給付原告此部分工資。
（二）按「勞基法第38條第4項規定雇主應發給特休未休工資，
      以勞工未休畢之日數，乘以其1日工資計發。所稱1日工資
      ，為勞工之特別休假於年度終結或契約終止前1日之正常
      工作時間所得之工資。其為計月者，為年度終結或契約終
      止前最近1個月正常工作時間所得之工資除以30所得之金
      額，此觀勞基法施行細則第24條之1第2項規定甚明」（最
      高法院110年度臺上字第675號民事判決意旨參照），故原
      告主張應以1日工資之1.33倍計算云云（見本案卷第208頁
      ），並無理由。　　　
（三）原告主張應以底薪計算此部分每小時工資（見本案卷第20
      8頁），被告則以每小時100元計算（見本案卷第156、214
      頁），因被告自承之計算方式較高，故應以被告之計算方
      式為準，從而，此部分原告得請求之數額為11,200元。
三、原告請求加班費部分：
（一）本院以111年3月24日函文，命原告應於文到10日內提出所
      主張加班費之年月日及起訖時分（見本案卷第27、28頁）
      ，該項函文已於111年3月25日送達原告（見本案卷第55頁
      送達證書），復於111年5月17日言詞辯論期日加以闡明並
      請原告具體指明（見本案卷第170頁），然訖至本件111年
      6月7日最後言詞辯論終結，原告仍僅泛稱：其加班83.5小
      時未領加班費等語（見本案卷第208頁），並未具體指明
      所主張加班費之年月日及起訖時分，使被告無從對此進行
      充分之攻擊防禦，本院因此亦無從審核原告是否確有何加
      班時數、該時數是否經被告主張之請假時數扣抵完畢等事
      項。
（二）況且，被告陳稱：打卡鐘沒有限制打卡時間等語（見本案
      卷第171頁），而原告亦自承：「因為公司負責人跟訴代
      經常不在公司，鑰匙交給原告說出門要把門鎖好」等語（
      見本案卷第206頁），互核相符，足證原告得自行決定何
      時打卡，其自得返家或前往他處後，再返回被告公司打卡
      ，被告公司人員並未監管原告打卡，自難以打卡紀錄證明
      原告之真正加班時間。從而，原告主張依被告所提打卡紀
      錄（見本案卷第81至111頁）證明其前述加班時數等語（
      被告未提出打卡紀錄之108年部分，原告則未計算或主張
      加班費，見本案卷第170、208頁），並無理由。
（三）又被告主張：原告109年1月20至22日請假24小時，3月12
      日下午請假4小時，5月11日下午請假4小時，109年9月9日
      下午請假4小時，10月16日請假4小時，11月18日早上請假
      4小時，12月11日早上請假4小時、110年1月11日請假1.5
      小時、3月1日下午請假4小時、3 月22日下午請假4小時、
      3月29日請假4小時、4月9日下午請假4小時，3月6日、9日
      各請假一天，3月13日請假一天等語（見本案卷第205頁）
      ，除其中110年3月13日係週六外，其餘經核對前述打卡紀
      錄，顯示原告均無打卡，故均確屬原告之請假時間，被告
      主張此部分扣抵時數已達81.5小時，原告亦未證明此部分
      請假已經被告所提「員工薪資明細表」之「請假」部分（
      見本案卷第69頁）所扣抵。　　　　　　
（四）綜上所述，原告請求加班費部分，並無理由。　　　
參、結論：原告本件請求被告給付，在14,000元範圍內為有理由
    ，應予准許；逾此範圍之請求，則無理由，應予駁回。
肆、本件係勞動事件，就勞工即原告之給付請求，為雇主即被告
    敗訴之判決時，依勞動事件法第44條第1項規定，應依職權
    宣告假執行；另依同法第44條第2項規定，同時宣告被告得
    供擔保，而免為假執行，並酌定相當之金額。
伍、本件事證已臻明確，兩造其餘攻擊防禦方法及舉證，經核均
　　對判決結果不生影響，爰不另逐一論述，併此敘明。
陸、訴訟費用之負擔︰勞動事件法第15條、民事訴訟法第79條。
中　　華　　民　　國　　111  　年　　6　　月　　21　　日
                  勞動法庭  法  官   伍偉華
以上正本係照原本作成。
如對本判決上訴，須於判決送達後二十日之不變期間內，向本院
提出上訴狀（應附繕本）。
如委任律師提起上訴者，應一併繳納上訴審裁判費。
中　　華　　民　　國　　111 　年　　6 　　月　　21　　日
                            書記官   邱信璋